【裁判字號】    97,訴,2897
【裁判日期】    970828
【裁判案由】    毒品危害防制條例
【裁判全文】
臺灣板橋地方法院刑事判決              97年度訴字第2897號
公  訴  人  臺灣板橋地方法院檢察署檢察官
被      告  甲○○
上列被告因違反毒品危害防制條例案件，經檢察官提起公訴（97
年度毒偵續字第26號），本院於準備程序進行中，被告就被訴之
事實為有罪之陳述，經告知被告簡式審判程序之旨，並聽取當事
人之意見後，嗣經本院合議庭裁定進行簡式審判程序，判決如下
：
    主  文
甲○○施用第一級毒品，累犯，處有期徒刑捌月，扣案之海洛因
壹包（鑑餘淨重零點零肆捌貳公克）沒收銷燬之；又施用第二級
毒品，累犯，處有期徒刑肆月；應執行有期徒刑拾月，扣案之海
洛因壹包（鑑餘淨重零點零肆捌貳公克）沒收銷燬之。
    事  實
一、甲○○前因施用毒品案件，經本院以91年度毒聲字第2830號
    裁定送觀察勒戒，認無繼續施用傾向，於民國（下同）91年
    10月29日因無繼續施用傾向出所（起訴書誤為91年11月11日
    執行完畢出監），並經臺灣板橋地方法院檢察署檢察官以91
    年度毒偵字第1888號為不起訴處分確定；復因施用毒品案件
    ，經本院以92年度毒聲字第2091號裁定送強制戒治，於93年
    1 月9 日因毒品危害防制條例修正報結出所；又於92年間因
    贓物、違反毒品危害防制條例案件，經本院分別判處有期徒
    刑3 月、3 月、4 月，應執行有期徒刑9 月確定，並於93年
    8 月2 日縮刑期滿。詎仍未戒除毒癮，於96年10月3 日18時
    30分許，在臺北縣中和市○○路附近，將第一級毒品海洛因
    摻入清水後，再以針筒注射手臂之方式，施用第一級毒品海
    洛因1 次；又另行於同日在上址，將第二級毒品安非他命置
    放於吸食器內，以火燒烤後，再施用所冒出霧化含有安非他
    命成分之氣體，以此方式施用第二級毒品安非他命1 次。嗣
    經警於同年月3 日晚11時許，在臺北縣中和市○○路207 號
    前查獲，並扣得海洛因1 包（淨重0.058 公克，經鑑定取樣
    0.0098公克，鑑餘淨重0.0482公克）。
二、案經臺北市政府警察局中山分局移送臺灣板橋地方法院檢察
    署檢察官偵查起訴。
    理  由
一、按除被告所犯為死刑、無期徒刑、最輕本刑為三年以上有期
    徒刑之罪或高等法院管轄第一審案件者外，於第一次審判期
    日前之準備程序進行中，被告先就被訴事實為有罪之陳述時
    ，審判長得告知被告簡式審判程序之旨，並聽取當事人、代
    理人、辯護人及輔佐人之意見後，裁定進行簡式審判程序，
    刑事訴訟法第273 條之1 第1 項定有明文。經核本件被告甲
    ○○所犯係死刑、無期徒刑、最輕本刑為三年以上有期徒刑
    以外之罪，其於準備程序中就被訴事實為有罪之陳述，經法
    官告知簡式審判程序之旨，並聽取公訴人及被告之意見後，
    本院合議庭認宜進行簡式審判程序，爰依上揭規定合議裁定
    由受命法官獨任進行簡式審判程序，合先敘明。
二、上揭事實，業據被告甲○○迭於警詢、偵查及本院準備程序
    與審理時供承不諱，且被告為警查獲時所採集之尿液，經送
    請檢驗之結果，呈鴉片類及安非他命類陽性反應，有臺灣尖
    端先進生技醫藥股份有限公司出具之濫用藥物尿液檢驗報告
    乙份附卷可稽（見偵查卷第42頁），又被告為警查獲時扣得
    之白色粉末，經送往交通部民用航空局航空醫務中心鑑定，
    確為第一級毒品海洛因，有該中心96年10月17日航藥鑑字第
    0961701 號鑑定書在卷可稽（見偵查卷第43頁）。是堪認被
    告自白施用第一級毒品海洛因及第二級毒品安非他命應與事
    實相符。又被告前因施用毒品案件，經本院以91年度毒聲字
    第2830號裁定送觀察勒戒，認無繼續施用傾向，於民國（下
    同）91年10月29日因無繼續施用傾向出所，並經臺灣板橋地
    方法院檢察署檢察官以91年度毒偵字第1888號為不起訴處分
    確定；復因施用毒品案件，經本院以92年度毒聲字第2091號
    裁定送強制戒治，於93年1 月9 日因毒品危害防制條例修正
    報結出所等情，有臺灣高等法院被告前案紀錄表附卷可按。
    是本件罪證明確，其犯行堪予認定，應予依法論科。
三、查海洛因與安非他命依其成癮性、濫用性及對社會危害性之
    程度，已分別為毒品危害防制條例第2 條第2 項第1 款、第
    2 款所規定之第一級、第二級毒品。又被告持有海洛因、安
    非他命之低度行為，應分別為其施用海洛因、安非他命之高
    度行為所吸收，不另論罪。故核被告甲○○所為，係犯毒品
    危害防制條例第10條第1 項、第2 項之施用第一級毒品及第
    二級毒品之罪。再被告所犯上開2 罪間，犯意各別，構成要
    件互異，應予分論併罰。末查；被告有如上開事實欄所載徒
    刑執行之情形，此有臺灣高等法院被告前案紀錄表在卷可徵
    。其於有期徒刑執行完畢後，5 年內故意再犯本件有期徒刑
    以上刑之2 罪，皆為累犯，均應依各加重其刑。爰審酌被告
    前已因施用毒品經觀察、勒戒、強制戒治後而獲不起訴處分
    之寬典，猶應知所惕勵，對於施用毒品之違法性及可罰性，
    應有明確而強烈之認識，詎猶不知悛悔，復行施用海洛因及
    安非他命，戕害自己之身心健康，兼衡其智識程度、犯罪動
    機、目的及犯罪後自承施用毒品犯行，犯後態度良好等一切
    情狀，分別量處如主文所示之刑，並依法定其應執行之刑，
    以資懲儆。至扣案之海洛因1 包（鑑餘淨重0.0482公克），
    為查獲之毒品，不問屬於犯人與否，應依毒品危害防制條例
    第18條第1 項前段之規定，予以宣告沒收銷燬；另鑑定取樣
    之淨重0.0098公克，因已用罄滅失，自無庸再為沒收銷燬之
    諭知，附此說明。
據上論斷，應依刑事訴訟法第273 條之1 第1 項、第299 條第1
項前段，毒品危害防制條例第10條第1 項、第2 項、第18條第1
項前段，刑法第11條、第47條第1 項、第51條第5 款，判決如主
文。
本案經檢察官吳文正到庭執行職務
中    華    民    國    97    年    8     月    28    日
                    刑事第五庭  法  官  潘  長  生
以上正本證明與原本無異。
如不服本判決應於送達後10日內敘明理由向本院提出上訴狀。
                                書記官  張  玉  如
中    華    民    國    97    年    8     月    29    日
附錄本案論罪科刑法條全文：
毒品危害防制條例第10條
施用第一級毒品者，處六月以上五年以下有期徒刑。
施用第二級毒品者，處三年以下有期徒刑。


司法院資訊處製作；財團法人民間司法改革基金會備份。
